【裁判字號】    97,訴,2093
【裁判日期】    980227
【裁判案由】    返還投資金
【裁判全文】
臺灣桃園地方法院民事判決              97年度訴字第2093號
原      告  甲○○
訴訟代理人  吳麒律師
            陳哲民律師
被      告  中國信託商業銀行股份有限公司
法定代理人  丙○○
被      告  乙○○
共      同
訴訟代理人  賴盛星律師
上列當事人間請求返還投資金事件，於民國98年2 月13日言詞辯
論終結，本院判決如下：
    主  文
原告之訴及假執行之聲請均駁回。
訴訟費用由原告負擔。
    事實及理由
一、原告起訴主張：
    (一)原告前於被告中國信託商業銀行股份有限公司（以下簡稱
      中國信託銀行）桃園分行開立帳戶，經中國信託銀行桃園
      分行介紹任職於個人金融管理處之理財專員即被告乙○○
      為原告之理財專員，合先敘明。
    (二)原告於民國94年間，因有閒置資金，故於同年11月往前被
      告中國信託銀行請被告乙○○介紹投資產品；因原告生性
      保守，故要求投資產品以保本型之產品。原告經被告乙○
      ○介紹下，於94年11月14日購買3 萬美金之「15年期超速
      得利稅前百分之百保本商品」，其後於同年11月28日，購
      買新臺幣（以下金額如未特別註明者，均為新臺幣）100
      萬元（23萬元港幣）之「CSFB3 年港幣明日之星連動債」
      產品，於95年9 月8 日又透過被告乙○○購買1 萬美金之
      「CBA15 年高倍利」保本連動債。
    (三)而原告於購買前開「CSFB3 年港幣明日之星連動債」（以
      下簡稱明日之星連動債）時，被告乙○○稱明日之星連動
      債之配息，投資100 萬元，前半年即有11萬元之利息，而
      該連動債為百分之95之資金購買長期公債，僅百分之5 之
      資金投資選擇權等高風險商品，縱百分之5 之資金因高風
      險商品而血本無歸，亦得保有本金及小額之先期利息（前
      半年先支付之11萬元），且被告於說明「明日之星連動債
      」時，尚提出該連動債之打字簡略說明1 份，且於反面手
      寫「95」、「公債」、「長」等字樣說明該連動債百分之
      95資金用以購買長期公債，而手寫「5 」、「選擇」在於
      說明百分之5 之資金購買選擇權等高風險商品。原告因信
      賴被告乙○○之說明認為確為一保本之商品，於其說明完
      畢後即同時購買此一連動債，並交付印章於被告乙○○於
      購買上開明日之星連動債之相關文件上，由被告乙○○代
      為用印。
    (四)原告購買「明日之星連動債」後，前半年利息11萬元確有
      收受；而原告因認為此商品需三年到期保本產品，故認為
      相當安全而未再加詢問。於此段期間，被告中國信託銀行
      亦未有寄送對帳單交付原告，直至97年3 月19日原告去電
      被告中國信託銀行，由訴外人理財專員謝家文告知方得知
      原告前購買之「明日之星連動債」連結之標的皆為高風險
      商品，且已有相當程度之虧損，被告直至97年8 月間方寄
      發第一次對帳單，彼時已虧損近百分之70。被告乙○○為
      達該連動債銷售之目的，竟向原告詐稱百分之95購買的標
      的為公債，其顯屬對原告施以詐術；而原告於97年3 月19
      日去電中國信託始發現詐欺情事，自未逾民法第93條之1
      年除斥期間，爰依民法第92條規定，以起訴狀送達撤銷該
      購買連動債之意思表示，被告中國信託銀行自應依不當得
      利規定返還原告支付之投資價款100 萬元，扣除原告已領
      取之11萬元利息，被告中國信託仍應返還89萬元。而被告
      乙○○以虛偽陳述使原告誤信其購買之連動債為保本連動
      債，百分之95投資於公債，僅百分之5 為投資選擇權；其
      行為顯屬故意以背於善良風俗之方法加損害於原告。被告
      乙○○自應依民法184 條第1 項後段負損害賠償責任，並
      依民法184 條第2 項、188 條規定，請求被告中國信託連
      帶賠償。
    (五)被告乙○○對上開打字說明之背面「95」、「5 」等字樣
      為其所書寫並不否認，僅抗辯係為向原告解釋先前於94年
      11月14日所購買「15年期超速得利稅前百分之百保本商品
      」之商品內容。然原告既於94年11月14日即已購買「15年
      期超速得利稅前百分之百保本商品」3 萬美金，焉可能於
      購買後14日（94年11月28日），再由被告乙○○解釋該已
      簽約購買之金融商品？蓋依經驗法則，消費者於購買金融
      商品前，必先由理財專員為其解釋所購買之金融商品內容
      後再由消費者決定是否投資購買，焉可能購買後再由理專
      解說內容。且上開打字說明之「95」、「5 」等字樣既書
      寫於「CSFB3 年港幣明日之星連動債」之背面，即因被告
      乙○○於94年11月28日介紹該檔連動債之同時，並解說該
      檔連動債投資內容時所書寫。被告辯稱為說明94年11月14
      日所購買之連動債，顯與事實不符。
    (六)另依境外基金管理辦法第40條第1 項第1 、2 、3 款規定
      ：「總代理人及銷售機構，除法令另有規定外，不得有下
      列行為：一、以詐欺、脅迫或其他不正當方式代理募集及
      銷售境外基金。二、與投資人為投資境外基金收益共享或
      損失分擔之約定。三、為虛偽、欺罔、或其他顯著有違事
      實或故意使他人誤信之行為。」，同法第5 條亦規定：「
      總代理人、銷售機構及經理人或受僱人，應以善良管理人
      之注意義務及忠實義務，本誠實信用原則，代理境外基金
      募集及銷售。」。今被告中國信託銀行之受僱人被告乙○
      ○顯未盡善良管理人之注意義務與忠實義務，以詐欺之方
      式銷售境外基金。其行為顯有違反境外基金管理辦法而有
      違反保護他人之法律。而原告亦因被告乙○○之詐欺致購
      買高風險連動債，致使該筆連動債至9 月15日止，僅餘港
      幣83,237元，依起訴時之匯率計算為343,360 元，顯使原
      告受有損害546,640 元（扣除11萬元利息）。退步言之，
      縱雙方為信託關係，則依信託業法第23條規定：「信託業
      經營信託業務，不得對委託人或受益人有虛偽、詐欺或其
      他足致他人誤信之行為。」，被告中國信託銀行之行為亦
      有違反信託業法第23條規定。又現明日之星連動債到期價
      值為港幣41243.33元 ，併此說明。
    (七)綜上所述，爰依民法第184 條第1 項後段及2 項（被告乙
      ○○部分）、第179 條、188 條（被告中國信託銀行部分
      ）提起本件訴訟，並聲明：
      1.被告應連帶給付原告89萬元，及自起訴狀繕本送達之翌
        日（即97年12月17日）起至清償之日止，按年息百分之
        5 計算之利息。
      2.原告願供擔保，請准宣告假執行。
二、被告辯稱：
    (一)本件被告乙○○並無任何詐欺之行為：
      1.按「民事法上所謂詐欺云者，係謂欲相對人陷於錯誤，
        故意示以不實之事，令其因錯誤而為意思之表示。」，
        最高法院18年上字第371 號著有判例可資參照，故民事
        上之詐欺，係以故意示以不實之事，令相對人因錯誤而
        為意思之表示，始能成立。
      2.次按連動式債券一般而言，是一種結合債券與衍生性金
        融商品的投資工具，可以透過台幣或外幣特定金錢信託
        資金投資於海外債券的方式，結合固定收益（債券），
        以保障一定程度的本金，其餘部分資金投資於高報酬的
        創新產品。連動式債券有兩個類型：獲取正向報酬為目
        的的保本型連動式債券與獲取較高收益為目的的高收益
        型連動式債券。其中保本型連動式債券又稱作參與債券
        ，本金是以預先決定的特定比率保證歸還（通常是原始
        投入金額之95% 、97% 、100%或105%），並將部份或全
        部利息拿去購買選擇權，利用選擇權的特色去參與標的
        資產上漲的好處。故保本型連動債＝零息債券＋買進選
        擇權。高收益連動式債券也稱High Yield Note ，依其
        結構的不同，所隱含的收益率較定存為高，因為投資人
        通常賣出選擇權而獲取權利金，也由於是賣出選擇權因
        此通常為不保本架構，故高收益型連動債＝零息債券＋
        賣出選擇權。
      3.本件原告提出由被告乙○○所書寫之說明，係原告於94
        年11月28日購買系爭「CSFB 3年港幣明日之星連動債」
        時，而被告乙○○於依該說明書詳細解說本產品之內容
        時，原告順便向被告乙○○詢問其先前於94年11月14日
        所購買之「15年期超速得利稅前百分之百保本商品」美
        金3 萬元之內容，被告為向原告解釋原告先所購買之「
        15年期超速得利稅前百分之百保本商品」，係屬到期保
        本型商品，是以原始投資本金之95% 購買長期公債，並
        將其餘5%原始投資本金購買選擇權，利用選擇權之特色
        去參與標的資產上漲的好處。被告為避免原告與其於94
        年11月28日所說明之「CSFB 3年港幣明日之星連動債」
        產品產生混淆，乃於該明日之星產品說明背面書寫「10
        0 」「95 -」「長期公債」「5-選擇」「×20」「×10
        」等字句，以示區別，此參原告於起訴狀自承被告乙○
        ○於反面手寫「95」「公債」「長」等字樣即明，倘被
        告乙○○係為解釋系爭之「CSFB 3年港幣明日之星連動
        債」產品者，為何不於該產品說明下方直接書寫，卻於
        反面作此記載，故依經驗法則判斷，被告乙○○所書寫
        上開文字，顯然並非就系爭「CSFB 3年港幣明日之星連
        動債」產品所為之說明，至為明確。乃原告卻於產品投
        資發生損生損失後，再據此故意曲解為乙○○為達該連
        動債銷售之目的，竟向原告詐稱百分之九十五購買的標
        的為公債云云，顯與事不符。
      4.又本件原告於94年11月28日簽署信託運用指示書，載明
        投資標的名稱為「CSFB 3年港幣明日之星連動債」，信
        託金額為港幣230,000 元，而依該CSFB 3年港幣明日之
        星連動債產品條件內容說明，其第1 頁12項「到期最低
        還本比率」載「若不發生第24項情境三之事件，本債券
        將由發行機構依以下產品約定條件返還委託人100%港幣
        原始信託金額。本債券為不保本型債券，委託人於到期
        時有可能100%損失原始信託金額。中國信託（受託人）
        依委託人之指示受託投資本債券，除盡善良管理人之義
        務外，並不保證信託本金及最低收益率，亦不對發行及
        保證機構之承諾與保證負責。」，被告中國信託銀行並
        就上開「本債券為不保本型債券，委託人於到期時有可
        能100%損失原始信託金額」以反白方式促請原告注意；
        另於第2 頁第24項「到期日返還金額」下所載「注意：
        有可能非100%港幣原始信託金額」，且以反白並字體加
        大之方式處理；第3 頁亦載「委託人（兼受益人）已充
        分了解本投資商品於到期時存在100%損失原始信託金額
        之風險」，亦以反白方式處理，第4 頁※主要風險說明
        第（1） 項亦載「本金損失風險：發行機構不提供100%
        本金之保證，亦不保證產品到期及最低收益率。當投資
        的3 年期間，連結標的在評價期間皆未達到提前出場之
        條件，且於期末評價期間連結標的期末價格跌至零，將
        導致委託人損失100%信託本金。」等語，上開以反白方
        式之記載，在在足以說明原告所投資之系爭「CSFB 3年
        港幣明日之星連動債」，於3 年到期時，有可能使原告
        所投資之本金全部損失無法收回，被告中國信託公司既
        於有可能損失本金之風險告知處，以反白方式處理，促
        請原告注意，而原告既執有該契約書，即可充分了解其
        內容，則被告乙○○於銷售時，何來使用詐術使原告陷
        於錯誤，而為決定購買之意思可言。
      5.是依上述，本件被告乙○○於向原告銷售系爭「CSFB 3
        年港幣明日之星連動債」時，顯然並未使用任何詐術，
        使原告陷於錯誤致為決定投資之意思表示，至屬明確，
        則原告以受被告乙○○詐欺為決定購買系爭「CSFB 3年
        港幣明日之星連動債」產品，而依民法第92條之規定行
        使撤銷權，顯屬無據。
    (二)本件兩造間為信託關係，原告係委託被告中國信託銀行投
      資系爭明日之星連動債產品，並非委託被告投資境外基金
      ，且被告說明系爭明日之星連動債時，亦非銷售境外基金
      ，自無「境外基金管理辦法」之適用，故被告亦無違反境
      外基金管理辦法，而應負侵權行為責任之情事：
      1.按境外基金管理辦法第1 條規定：「本辦法依證券投資
        信託及顧問法（以下簡稱本法）第16條第3 項及第4 項
        規定訂定。」，第2 條規定：「任何人非經行政院金融
        監督管理委員會（以下簡稱本會）核准或向本會申報生
        效後，不得在中華民國境內（以下簡稱國內）代理募集
        及銷售境外基金。」，而證券投資信託及顧問法第16條
        第1 項所規定之「任何人非經主管機關核准或向主管機
        關申報生效後，不得在中華民國境內從事或代理募集、
        銷售、投資顧問境外基金。」，其所指之境外基金，依
        證券投資信託及顧問法第5 條第6 款規定，係指「於中
        華民國境外設立，具證券投資信託基金性質者」而言，
        故依證券投資信託及顧問法第16條第4 項所訂之「境外
        基金管理辦法」第1 條及第2 條之規定觀之，該辦法係
        規範在中華民國境內（以下簡稱國內）代理募集及銷售
        境外基金之行為而言。而本件原告係以信託之方式，委
        託被告中國信託銀行投資系爭之「CSFB 3年港幣明日之
        星連動債」產品，並非屬被告中國信託公司募集基金之
        行為，且被告中國信託公司並非立於總代理人或銷售機
        構之地位，故顯然並無「境外基金管理辦法」之適用，
        原告謂被告違反上開管理辦法第5 條及第40條第1 項第
        1 、2 、3 款之規定，顯屬誤會。
      2.原告援引上開境外基金管理辦法第40條及第5 條之規定
        ，主張被告中國信託銀行違反該規定，而有民法第184
        第2 項所定之「違反保護他人之法律」，應依民法第18
        4 條及第188 條之規定，對原告負連帶損害賠償之責任
        云云，其請求自屬無據。其次，本件被告中國信託既已
        於系爭商品之產品說明書內將可能產生之本金損失明確
        列於風險告知欄，並明確記載系爭商品並非保本型商品
        ，促請投資人注意，且被告乙○○亦無任何詐欺原告之
        行為，足見被告中國信託亦無信託業法第23條所規定對
        委託人（即原告）有虛偽、詐欺或其他足致原告誤信系
        爭商品為保本型商品之行為，原告主張被告違反信託業
        法第23條之規定，請求被告等負侵權行為損害賠償責任
        云云，自屬無據。
    (三)被告中國信託銀行並非上開明日之星連動債之商品發行機
      構，自無受有利益，原告依民法第179 條之規定，請求被
      告返還不當得利89萬元，自屬無據：
      依不當得利法則請求返還不當得利，必以對方受有利益為
      限。依系爭明日之星連動債合約內關於發行機構之記載為
      「瑞士信貸第一波士頓銀行」，足見本件被告中國信託銀
      行並非系爭明日之星連動債商品之發行機構，被告中國信
      託銀行僅係依原告之指示下單購買系爭商品，於成交後再
      將原告所支付之價金扣除手續費後交付予發行機構，故對
      被告中國信託銀行而言，並無受有原告所交付購買系爭連
      動債價金100 萬元之利益，本件原告自不得依民法第179
      條之規定請求被告返還所受利益89萬元。
    (四)被告乙○○於系爭產品說明書背面書寫之內容，並非系爭
      契約之一部分，自不得據此拘束雙方當事人：
      依被告乙○○於本院98年1 月13日言詞辯論期日所述內容
      ，足見被告乙○○於系爭產品說明書背面書寫之字樣，目
      的在解釋原告一般保本型連動債商品之資金運用架構，自
      非系爭契約內容之一部，否則如依原告主張被告乙○○所
      書寫之上開字樣是解釋系爭商品之投資架構，依經驗法則
      判斷，其大可書寫有原告簽印之系爭產品說明書正面，況
      且，系爭產品說明書第1 頁第12項業已明載「本債券為不
      保本型債券」，並以反白方式促請原告注意，甚至於末頁
      原告簽印之正下方，亦以反白方式記載「本產品絕非保本
      型產品，請投資人注意投資風險」，原告自不可能不瞭解
      系爭商品為不保本之連動債，至於原告主張其不可能在購
      買商品之14日後始要求被告乙○○解釋其先前所購買商品
      之投資架構云云，惟查，原告購買之系爭商品為不保本型
      商品，而原告於94年11月14日購買之「15年期超速得利稅
      前百分之百保本商品」，則為保本型商品，故原告於購買
      系爭商品時，為了解其所購買一般保本型商品如何運作，
      而進一步向被告乙○○了解，自不違經驗法則，蓋因一般
      投資人於投資前所關注之重點通常均為商品之獲利情形、
      連動標的、回贖情形及配息情況，至於該連動債商品如何
      運作，因非合約之內容，一般人未必於購買商品前瞭解，
      故消費者於購買後進一步欲瞭解商品資金運作之架構，再
      行詢問銷售人員，自屬合理，乃原告以其業已購買該連動
      債，自無可能嗣後向銷售人員詢問該檔商品之投資架構為
      由，主張被告乙○○於系爭產品說明書背面書寫之內容係
      介紹系爭連動債產品之內容云云，其主張自屬無據。
    (五)綜上，原告之請求為無理由，應予駁回，並聲明
      1.原告之訴及其假執行之聲請均駁回。
      2.如受不利之判決，請准被告供擔保免為假執行。
三、本院之判斷：
    (一)原告主張，其於民國94年11月往前被告中國信託銀行桃園
      分行請被告乙○○介紹投資產品，經被告乙○○之介紹後
      ，原告於94年11月14日購買3 萬美金之「15年期超速得利
      稅前百分之百保本商品」，其後於同年11月28日，購買10
      0 萬元（23萬元港幣）之「CSFB3 年港幣明日之星連動債
      」產品，於95年9 月8 日又透過被告乙○○購買1 萬美金
      之「CBA15 年高倍利」保本連動債；嗣上開「CSFB3 年港
      幣明日之星連動債」（以下簡稱明日之星連動債）部分，
      已領得11萬元之利息等情，有原告提出中國信託商業銀行
      信託運用指示書（暨共同信託基金申購書）、產品條件內
      容說明各1 份為證，且為被告所不爭執，是此部分之事實
      堪以認定，合先敘明。
    (二)原告主張，因其生性保守，故購買投資產品時，要求係保
      本型之商品始為購買，而其購買明日之星連動債時，被告
      乙○○為銷售該項產品，詐稱該產品為保本型之產品，並
      在其打字說明之背面寫「95」、「公債」、「長」等字樣
      說明該連動債百分之95資金用以購買長期公債，而手寫「
      5 」、「選擇」在於說明百分之5 之資金購買選擇權等高
      風險商品，致原告陷於錯誤而購買該項產品，嗣後經訴外
      人謝家文之告知，始知上開產品並非保本型之產品，是被
      告乙○○乃係施用詐術致其為意思表示，並以起訴狀繕本
      之送達，以為撤銷購買明日之星連動債產品之意思表示等
      語，並提出打字說明正反面資料1 紙為證；被告固坦承打
      字說明正反面之資料，為被告乙○○所繕打、書寫，惟辯
      稱：打字說明之背面書寫「95」、「公債」、「長」等字
      樣，係說明原告前於94年11月14日所購買之「15年度超速
      得利稅前百分之百保本商品」之產品內容，以為對照上開
      明日之星連動債產品之投資標的等語。經查：
      1.觀諸被告乙○○繕打之打字說明記載，就本件明日之星
        連動債之計價，係採「台幣/ 港幣」計價，連結3 檔知
        名手機個股「易利信Ericsson」、「摩托羅拉Motorola
        （MO T.N）」、「諾基亞Nokia （NOK1V.He）」，每半
        年比價一次，前半年固定配息9%（台幣），12% （港幣
        ），提前出場：最差個股≧100%，則提前出場，領回10
        0%本金+ 額外紅利，額外紅利：Y1=6% ，Y1.5=12%，Y2
        =18%，Y2.5=24%，Y3=30%，到期領回：(1)若連動標的於
        投資期間未曾觸及55% 的價格下限，則到期日投資人可
        以領回100%投資本金(2)否則，投資人之到期收益=100%
        投資本金* （表現最差個股於最後評價日收盤價/ 表現
        最差個股之期初進場價）等語，其內容核與系爭明日之
        星連動債產品條件內容說明中，關於連結標的、固定配
        息、表現最差連結標的、下限價格、評價期間、提前出
        場紅利等記載內容相符，是被告乙○○上開繕打之打字
        說明，應係針對系爭明日之星連動債之產品說明所為。
      2.被告乙○○雖於上開打字說明背面，另記載「95」、「
        公債」、「長」等字樣，惟此部分之記載（包括數字95
        、公債等字樣），均未見於系爭明日之星連動債產品說
        明內，反觀被告提出原告購買之「15年期超速得利稅前
        百分之百保本商品」之交易條件約定書之記載，上開產
        品係以美金為計價幣別，並以利率選擇權為投資標的之
        保本理財產品；另參以連動式債券（Structured Note
        ）之投資性質，乃係一種結合債券與衍生性金融商品的
        投資工具，可以透過台幣或外幣特定金錢信託資金投資
        於海外債券的方式，結合固定收益（債券），以保障一
        定程度的本金，其餘部分資金投資於高報酬的創新產品
        ；而連動式債券有兩個常見的類型：包括獲取正向報酬
        為目的的保本型連動式債券（Capital Guaranteed
        Notes） 與獲取較高收益為目的的高收益型連動式債券
        （Yield Enhancement Notes） 。其中保本型連動式債
        券（Capital Guaranteed Notes）又稱作參與債券（Pa
        rticipation Notes） ，本金是以預先決定的特定比率
        保證歸還（通常是原始投入金額之95% 、97% 、100%或
        105%），並將部份或全部的利息拿去購買選擇權，利用
        選擇權的特色去參與標的資產上漲的好處，故保本型連
        動債= 零息債券+ 買進選擇權之性質，被告乙○○於上
        開打字說明之背面書寫「95」、「公債」等字樣，核與
        上述保本型連動債之投資性質相近；此外，倘被告乙○
        ○欲以手寫說明系爭明日之星連動債之產品性質，大可
        書寫於打字說明之正面，並與打字之內容相互呼應，惟
        上開字樣係書寫於背面，是應認被告辯稱，上開字樣係
        為說明原告於94年11月14日購買之「15年期超速得利稅
        前百分之百保本商品」一節，係為可採。此外，依據原
        告提出系爭明日之星連動債之產品條件內容說明書第1
        項，即已反黑並加大字體記載：「本債券為不保本型債
        券，委託人於到期時有可能100%損失原始信託金額。」
        等語，被告乙○○辯稱：其已告知原告系爭明日之星連
        動債產品係不保本型商品乙節，應為真實。
      3.原告主張其遭被告乙○○之詐騙，始購買系爭明日之星
        連動債一節，除以上開打字說明背面之記載為證據外，
        就此部分有利於己之事實，未能再舉證以實其說，是原
        告此部分之主張，尚難採信。從而，原告主張其因被告
        乙○○之詐欺行為，致其購買系爭明日之星連動債之產
        品，而受有損害，請求被告乙○○依民法第184 條第1
        項後段、第2 項之規定、被告中國信託銀行依民法第18
        8 條之規定，連帶負損害賠償責任，而原告既無法舉證
        證明被告乙○○有何施行詐術之侵權行為，是原告此部
        分之請求即屬無據，應予駁回。
    (三)原告主張，其以起訴狀繕本之送達，以為撤銷其受詐欺所
      為之購買系爭明日之星連動債之意思表示，請求被告中國
      信託銀行應返還不當得利89萬元云云，惟查，原告既未能
      舉證證明其係受被告乙○○之詐欺所為之意思表示，業如
      前述，是原告依據民法第92條撤銷意思表示，即屬無理，
      從而，原告請求被告中國信託銀行依民法第179 條之規定
      ，返還不當得利之金額89萬元，亦無理由，應予駁回。
    (四)從而，原告既未能舉證證明其受被告乙○○之詐欺致其購
      買系爭明日之星連動債之產品，是原告依民法第184 條第
      1 項後段及2 項（被告乙○○部分）、第179 條、188 條
      （被告中國信託銀行部分），起訴請求被告連帶給付原告
      89萬元，及自起訴狀繕本送達之翌日（即97年12月17日）
      起至清償之日止，按年息百分之5 計算之利息，為無理由
      ，應予駁回。又原告之訴既經駁回，其假執行之聲請亦失
      所附麗，應併予駁回。
四、本件事證已臻明確，兩造其餘主張及舉證，經核與判決結果
    不生影響，爰不另一一論述，附此敘明。
據上論結，本件原告之訴為無理由，依民事訴訟法第78條，判決
如主文。
中    華    民    國    98    年    2     月    27    日
                  民事第三庭    法  官  陳心婷
以上正本係照原本作成
如對本判決上訴，須於判決送達後20日內向本院提出上訴狀
中    華    民    國    98    年    2     月    27    日
                                書記官  林君燕

司法院資訊處製作；財團法人民間司法改革基金會備份。
